【裁判字號】    89,易,784
【裁判日期】    891120
【裁判案由】    傷害
【裁判全文】
臺灣花蓮地方法院刑事判決                        八十九年度易字第七八四號
    公  訴  人  臺灣花蓮地方法院檢察署檢察官
    被      告  乙○○
右列被告因傷害案件，經檢察官聲請以簡易判決處刑（八十九年度偵字第二一○六號
），本院認為應適用通常程序審理，並判決如左︰
    主  文
乙○○無罪。
    理  由
一、公訴意旨略以：被告乙○○於民國八十九年六月二十三日十時許，在基隆市○○
    區○○街十九號，因細故與其岳母甲○○○發生爭執，竟基於傷害之犯意，徒手
    毆打甲○○○，使其受有右手臂挫傷併瘀腫等傷害，案經甲○○○訴請偵辦，因
    認被告涉犯刑法第二百七十七條第一項之傷害罪嫌云云。
二、按犯罪事實應依證據認定之，無證據不得推定其犯罪事實；又不能證明被告犯罪
    者，應諭知被告無罪之判決，刑事訴訟法第一百五十四條、第三百零一條第一項
    分別定有明文。再按告訴人之告訴，係以使被告受刑事訴追為目的，是其陳述是
    否與事實相符，仍應調查其他證據以資審認（最高法院五十二年台上字第一三○
    ○號判例參照）。又事實之認定，應憑證據，如未能發現相當證據，或證據不足
    以證明，自不能以推測或擬制之方法，為裁判基礎（最高法院四十年台上字第八
    六號判例參照）。再者，認定不利於被告之事實，須依積極證據，苟積極證據不
    足為不利於被告事實認定時，即應為有利於被告之認定，更不必有何有利之證據
    （最高法院三十年上字第八一六號判例）；而所謂「積極證據足以為不利被告事
    實之認定」係指據為訴訟上證明之全盤證據資料，在客觀上已達於通常一般之人
    均不致於有所懷疑，而得確信被告確曾犯罪之程度，若未達到此一程度，而有合
    理懷疑之存在時，即無從為有罪之認定（最高法院七十六年台上字第四九八六號
    判例）。
三、訊據被告則堅決否認其涉前開公訴人所指之罪嫌，辯稱：我並未毆打甲○○○，
    在八十九年六月二十三日上午十時許，我有到基隆市○○區○○街十九號，這是
    我太太的姑媽家，告訴人是我岳母，我們一進門，告訴人就打我太太，她用手捏
    還用拳頭打我太太的頭，我就把他們拉開，叫我太太到我車上坐，然後告訴人要
    去叫我太太下車，我太太不下車，告訴人就拿磚塊要砸我的車，我連搶了三次，
    才把磚塊搶下來，我沒有打他，告訴人也沒有跌倒等語。本件公訴人認被告涉犯
    右揭罪嫌，無非以告訴人甲○○○指訴歷歷，及基隆聖母醫院八十九年八月十八
    日八十九年聖字第○八一八號函等，作為認定被告涉有本件罪嫌之依據。
四、經查：告訴人固於偵查及寄給本院之信函中一再指訴稱，被告有在前開時地毆打
    伊，致伊受傷之傷害犯行，惟為被告堅決否認，而依告訴人所提出之全民健康保
    險卡上雖有告訴人於八十九年六月二十七日至基隆聖母醫院看診之就診章，經公
    訴人函詢該院，該院回覆稱告訴人於八十九年六月二十七日至該院門診就診，診
    斷為右手臂挫傷併瘀腫等情，有全民健康保險卡正反面影本、基隆聖母醫院八十
    九年八月十八日函各一份在卷可稽（偵查卷九、十、二十頁參照），然告訴人至
    該醫院就診時間與其指訴被告毆打伊之時點相隔四天之久，本院認為告訴人於八
    十九年六月二十七日之就診之傷勢，在客觀上尚未達於通常一般之人均得確信係
    被告在四天之前所為之程度，是以前開就診結果顯然不能作為告訴人前開指訴之
    佐證，從而自不能僅憑告訴人之單一指訴，遽認被告有告訴人所指之傷害犯行，
    此外，再經本院依職權調查結果後，亦無其他確切之證據足認被告涉有本件犯行
    ，揆諸首揭規定，自應對被告為無罪之諭知。
據上論斷，應依刑事訴訟法第四百五十二條、第三百零一條第一項判決如主文。
中      華      民      國      八十九      年    十一    月    二十    日
                                臺灣花蓮地方法院刑事庭
                                    法  官  楊  碧  惠
右正本證明與原本無異。
如對本判決不服，應於送達後十日內，向本院提出上訴狀。（應抄附繕本）告訴人或
被害人如對於本判決不服者，應具備理由請求檢察官上訴，其上訴期間之計算係以檢
察官收受判決正本之日期為準。
                                    法院書記官
中      華      民      國      八十九      年    十一    月    二十    日


司法院資訊處製作；財團法人民間司法改革基金會備份。
